臺灣宜蘭地方法院刑事判決　　　　　　　　　　　　　九十一年度交訴字第二四號
　　公　訴　人　臺灣宜蘭地方法院檢察署檢察官
　　被　　　告　乙○○
　　選任辯護人　楊思勤
右列被告因公共危險等案件，經檢察官提起公訴（九十一年度偵字第三一０號），本
院判決如左：
    主  文
乙○○服用酒類，不能安全駕駛動力交通工具而駕駛，處有期徒刑貳月；又駕駛動力
交通工具肇事，致人傷而逃逸，處有期徒刑柒月，應執行有期徒刑捌月。緩刑參年。
被訴業務過失傷害部分公訴不受理。
    事  實
一、乙○○於民國九十一年一月二十六日中午十二時餘，在基隆地區服用酒類，明知
    酒醉不得駕車，服用酒類後，已處於不能安全駕駛動力交通工具之狀態，竟仍駕
    駛車號ＴＨ－三二一號營業用半聯結車，沿宜蘭縣蘇澳鎮○○○路由蘇澳往花蓮
    方向行駛，於同日晚間七時十分許，途經蘇花公路一百十八公里又八百五十公尺
    畫有分向限制線之彎道路段，本應注意行經彎道應減速慢行，作隨時停車之準備
    ，汽車在雙向二車道畫有分向限制線之路段，不得駛入來車車道之規定，且依當
    時情況並無不能注意之情事，詎未減速慢行並駛越分向限制線進入對向車道，致
    其車尾打滑撞及對向由丙○○駕駛之車號ＫＳ－四六八號營業用大貨車，致丙○
    ○受有頭部損傷合併前額及左臉頰頓挫傷擦傷、左外上腹部及左外下胸部創傷性
    肌鍵炎之傷害（傷害部分業經撤回告訴），乙○○肇事後，未下車察看並留置現
    場待警處理，反駕車逃逸，嗣經警循線查獲，警員於翌日凌晨二時五十一分，對
    其實施酒精濃度測試結果，測得其呼氣中酒精濃度仍達每公升０‧一六毫克，依
    此數據倒推乙○○於肇事時之呼氣中酒精濃度應約為每公升０‧六四毫克
二、案經宜蘭縣警察局蘇澳分局報告臺灣宜蘭地方法院檢察署檢察官偵查起訴。
    理  由
一、訊據被告乙○○對於右揭酒後駕車之事實固供承不諱，惟否認有肇事後逃逸之犯
    行，辯稱：伊只感覺有跳動，沒有聽到撞擊聲，不知道有擦撞到車子云云。經查
    ：被告為警查獲並進行酒精測試之時點為翌日凌晨二時五十一分，倒推駕車並肇
    事之前日晚間七時十分許，歷七小時四十一分即約七點六八小時，其酒測吐氣所
    含酒精成份達每公升○‧一六毫克，有酒精測試表一紙在卷可證，依國外飲酒人
    體內酒精代謝相關文獻，及交通部運輪研究所民國七十七年八月「駕駛人行為反
    應之研究－酒精對駕駛人生理影響之實驗分析」中所指酒精於人體內代謝率，其
    酒精濃度倒推結果高達每公升○‧六四毫克（即○‧一六＋０‧０六二八Ｘ七‧
    六八＝０‧六四）。再查，被告酒後駕車肇事致被害人受有傷害，有蘭陽民生醫
    院診斷證明書、道路交通事故調查報告表在卷足佐，足見其已達於不能安全駕駛
    之狀態。又查，被告肇事後未下車察看並留置現場待警處理一節，業據被害人丙
    ○○於警訊、偵查時及本院調查訊問時，證人吳美華、警員甲○○於本院審理時
    分別證述屬實。參之被告自承伊在轉彎時看到有車子自對向車道過來，並與該車
    相會車，當對向車車燈照過來時，伊即踩煞車，過彎時並感覺有跳動等情，足徵
    被告當時已有閃避對向車道來車之動作，其應知悉有駛越雙黃線之情形，嗣後又
    感覺路面有跳動，衡情當無不知已撞擊人車之理。復觀之被告車損為水泥桶凹損
    、車尾後保險桿變形及左後輪破裂，該車擋泥板並散落現場，有車損、現場照片
    在卷可稽，可見當時撞擊力甚大，實難謂不知情，是被告前開所辯不足採信，綜
  上事證，本件事證明確，被告犯行足堪認定，應依法論科。
二、被告服用酒精後，經檢測已達飲酒呼氣中酒精濃度每公升Ｏ‧六四毫克，超過每
    公升０‧五五毫克，並與他人發生車禍，已處於不能安全駕駛動力交通工具之狀
    態而駕車，核係犯刑法第一百八十五條之三之罪，又其於肇事致被害人受有傷害
    後逃逸，核係犯刑法第一百八十五條之四之罪。其所犯二罪之間，犯意各別，構
    成要件互異，應分論併罰。爰審酌被告明知酒後駕車具高度危險，漠視自己與他
    人之安全、其肇事後逃逸之情節與危害程度、犯後否認之態度，惟已與被害人丙
    ○○達成和解（有撤回告訴狀一紙在卷可稽）等一切情狀，分別量處如主文所示
    之刑，並定其應執行之刑，以示懲儆。末查，被告未曾受有期徒刑之宣告，有被
    告之臺灣高等法院檢察署刑案紀錄簡覆表在卷可稽，且犯罪後已與被害人達成和
    解，有撤回告訴狀一紙在卷足參，經過此次罪刑之宣告後，當已知所警惕，而無
    再犯之虞，本院認前開對其所宣告之刑，以暫不執行為適當，爰併宣告緩刑三年
    ，以啟自新。
三、公訴意旨另以：被告為從事業務之人，於前揭時、地，駕駛前揭車號之車輛，本
    應注意行經彎道應減速慢行，作隨時停車之準備，汽車在雙向二車道畫有分向限
    制線之路段，不得駛入來車車道之規定，且依當時情況並無不能注意之情事，詎
    未減速慢行並駛越分向限制線進入對向車道，致撞擊告訴人丙○○所駕駛前揭車
    號車輛，致丙○○受有頭部損傷合併前額及左臉頰頓挫傷擦傷、左外上腹部及左
    外下胸部創傷性肌鍵炎等傷害，因認被告涉有業務過失傷害罪嫌。按告訴乃論之
    罪，告訴人於第一審辯論終結前得撤回其告訴，告訴經撤回者，應諭知不受理之
    判決，刑事訴訟法第二百三十八條第一項、第三百零三條第三款定有明文。本件
    告訴人丙○○告訴被告過失傷害案件，起訴書認被告係觸犯刑法第二百八十四條
    第二項前段之業務過失傷害罪，依同法第二百八十七條前段之規定，須告訴乃論
    。茲據告訴人撤回刑事告訴，有撤回告訴狀一紙附卷足參，依照首開說明，依法
    應諭知不受理之判決。
據上論斷，應依刑事訴訟法第二百九十九條第一前段、第三百零三條第三款、刑法第
一百八十五條之四、第一百八十五條之三、第五十一條第五款、第七十四條第一款、
，判決如主文。
本案經檢察官賴慶祥到庭執行職務
中      華      民      國      九十一      年    十一      月  二十八  日
                                臺灣宜蘭地方法院交通法庭
                                          法  官  郭  淑  珍
右正本證明與原本無異。
如不服本判決，應於判決送達後十日內向本院提出上訴狀( 應附繕本 )。
                                          書記官  李  明  威
中      華      民      國      九十一      年    十二      月     二   日
附錄法條：
    刑法第一百八十五條之三
服用毒品、麻醉藥品、酒類或其他有類之物，不能安全駕駛動力交通工具而駕駛者，
處一年以下有期徒刑、拘役或三萬元以下罰金。
    刑法第一百八十五條之四
駕駛動力交通工具肇事，致人死傷而逃逸者，處六月以上五年以下有期徒刑。
